【裁判字號】    89,易,561
【裁判日期】    890303
【裁判案由】    竊盜等
【裁判全文】
臺灣高雄地方法院刑事判決                          八十九年度易字第五六一號
    公  訴  人  臺灣高雄地方法院檢察署檢察官
    被      告  甲○○
    被      告  丁○○
右列被告因竊盜等案件，經檢察官提起公訴（八十八年度偵字第二七四五八、二七九
０二號），本院判決如左：
    主  文
丁○○共同連續竊盜，處拘役參拾日。又以加害生命之事，恐嚇他人，致生危害於安
全，處有期徒刑肆月，如易科罰金，以參佰元折算壹日。藍波刀壹把沒收。
甲○○共同竊盜，處罰金伍仟元，如易服勞役，以參佰元折算壹日。
    事  實
一、丁○○基於意圖為自己不法所有之概括犯意，於民國八十八年十月三十一日中午
    十二時三十分許，在高雄縣甲仙鄉○○村○○路四十三號前，見丙○○所有車牌
    號碼ＧＮ－八０三六號自用小客車未上鎖，即入內竊取其行動電話手機一支，價
    值新台幣（下同）一萬元，得手後，因為鄰居潘丙印（起訴書均誤載為乙○○）
    發現後告知車主丙○○，乃丁○○因而心生不滿，另行起意，竟於同日下午二時
    三十分許，持非管制刀械藍波刀一把，對丙○○出示並要其轉知潘丙印，並揚言
    欲殺害潘丙印，致其心生畏懼。
二、丁○○復承接上開不法所有意圖，並與甲○○共同基於犯意聯絡，於八十八年十
    一月六日下午六時三十分許，在高雄縣甲仙鄉○○路十五號戊○○○經營之「一
    易亨小吃店」，共同竊取該店內麥克風二支，價值三千八百元。
三、案經高雄縣警察局旗山分局報請台灣高雄地方法院檢察署檢察官偵查起訴。
    理  由
甲、有罪部分：
一、訊據被告丁○○對於右揭時地恐嚇潘丙印，及與被告甲○○共同竊取麥克風之事
    實，惟矢口否認有竊取丙○○手機之犯行，辯稱：僅坐在丙○○的車旁，並未偷
    云云。訊據被告甲○○則對於右開與被告丁○○共同竊盜之犯罪事實坦承不諱。
    經查，右揭被告丁○○侵入丙○○所有之自小客車內，適為潘丙印發現而知會丙○○，被告丁○○乃憤而持非管制之藍波刀向丙○○出示，揚言要殺害潘丙印並
    要其轉告，致潘丙印心生畏懼等情，業據告訴人丙○○、潘丙印於警訊及本院審
    理中指訴綦詳，參以被告亦自承其允諾要賠償丙○○一萬元，衡情被告丁○○茍
    無偷竊丙○○之手機，何以主動表示要賠償一萬元？是被告丁○○空言辯稱並無
    竊取手機云云，並不足採。又被告丁○○與甲○○共同竊取一易亨小吃店內之麥
    克風二支，業據被告二人自白情節相符，核與被害人戊○○○於警偵訊及本院審
    理中指訴明確，並有贓物領據在卷足參，本件事證明確，被告丁○○、甲○○右
    揭犯行堪以認定。
二、核被告丁○○所為，係犯刑法第三百二十條第一項普通竊盜罪及第三百零五條恐
    嚇危害安全罪（公訴人誤引為刑法第三百零四條，惟起訴事實係載明恐嚇之犯罪
    事實，茲毋庸變更起訴法條，附此敘明）。被告甲○○所為，則係犯刑法第三百
    二十條第一項之普通竊盜罪。被告丁○○連續二次竊盜犯行，時間緊接，觸犯同
    一構成要件之罪，顯係基於概括犯意反覆為之，應依刑法第五十六條連續犯之規
    定以一罪論。被告丁○○及被告甲○○就竊取麥克風二支之犯行間，有犯意聯絡
    及行為分擔，應為共同正犯。被告丁○○所犯上開二罪間，犯意各別，行為互殊
    ，應分論併罰。審酌被告丁○○曾有少年竊盜非行，被告甲○○並無前科，此有
    本院被告全國前案紀錄表及台灣高雄地方法院檢察署刑案資料查註紀錄表在卷可
    稽，其等竊盜所得價值約一萬三千五百元，丁○○持刀恐嚇，危害他人安全，丁○○坦承部分犯行，甲○○已坦承犯行等情狀，各量處如主文所示之刑，被告丁○○恐嚇部分諭知易科罰金折算標準，被告甲○○竊盜部分並諭知易服勞役之折
    算標準。扣案之藍波刀一把，係被告丁○○所有，供恐嚇犯罪所用之物，爰依刑
    法第三十八條第一項第二款之規定宣告沒收。
乙、無罪部分：
一、公訴意旨另認被告丁○○於前開時地未經許可持有藍波刀一把，涉有槍砲彈藥刀
    械管制條例第十四條第三項罪嫌。
二、經查，被告持有之藍波刀一把，經送請高雄市政府警察局鑑定結果，非屬槍砲彈
    藥刀械管制條例所列管之刀械，此有該局八十九年二月十五日高市警保字第七三
    七一號函及照片二張在卷足憑，是自難認被告持有該藍波刀有何違反槍砲彈藥刀
    械管制條例之犯行，應為無罪之諭知
據上論斷，應依刑事訴訟法第二百九十九條第一項前段、第三百零一條第一項，刑法
第五十六條、第二十八條、第三百二十條第一項、第三百零五條、第四十一條、第四
十二條第二項、第三十八條第一項第二款，罰金罰鍰提高標準條例第一條前段、第二
條，判決如主文。
中      華      民      國    八十九    年      三      月      三      日
                                  臺灣高雄地方法院刑事第二庭
                                      法  官    蘇姿月
右正本證明與原本無異。
如不服本判決，應於判決送達後十日內，向本院提出上訴狀。
                                      書記官    吳韻芳
中      華      民      國    八十九    年      三      月      四      日
附錄論罪科刑法條：
刑法第三百二十條第一項
意圖為自己或第三人不法之所有，而竊取他人之動產者，為竊盜罪，處五年以下有期
徒刑、拘役或五百元以下罰金。
第三百零五條
以加害生命、身體、自由、名譽、財產之事恐嚇他人，致生危害於安全者，處二年以
下有期徒刑、拘役或三百元以下罰金。


司法院資訊處製作；財團法人民間司法改革基金會備份。
